臺灣士林地方法院民事裁定
111年度消債更字第154號
債  務  人  黃佳堉（原名黃怡靖）
上列債務人聲請更生事件，本院裁定如下：
    主  文
債務人黃佳堉（原名黃怡靖）自民國一百一十一年十月十四日十
七時起開始更生程序。
命司法事務官進行本件更生程序。
    理  由
一、按債務人對於金融機構負債務者，在聲請更生前，應向最大
    債權金融機構請求協商債務清償方案，或向其住、居所地之
    法院或鄉、鎮、市、區調解委員會聲請債務清理之調解，消
    費者債務清理條例（下稱消債條例）第151條第1項定有明文
    。次按債務人不能清償債務或有不能清償之虞，且無擔保或
    無優先權之本金及利息債務總額未逾新臺幣（下同）1,200
    萬元者，於法院裁定開始清算程序或宣告破產前，得向法院
    聲請更生，此觀消債條例第3條、第42條第1項規定自明。又
    法院開始更生程序之裁定，應載明其年、月、日、時，並即
    時發生效力；法院裁定開始更生程序後，得命司法事務官進
    行更生程序，復為消債條例第45條第1項、第16條第1項所明
    定。
二、聲請意旨略以：伊有不能清償債務之虞，前已向臺北市北投
    區調解委員會聲請債務清理之調解，惟調解不成立。又伊無
    擔保或無優先權之本息債務總額未逾1,200萬元，復未經法
    院裁定開始清算程序及宣告破產，爰聲請更生等語。
三、經查，債務人主張之上開事實，有債務人身分證（見本院卷
    第34頁）、臺北市北投區調解委員會調解不成立證明書（見
    本院卷第36頁）、全國財產稅總歸戶財產查詢清單（見本院
    卷第38頁）、遠雄人壽保險事業股份有限公司保單號碼0000
    00000-0保險單（見本院卷第40至41頁）、中國人壽保險股
    份有限公司保單號碼N0000000保險單（見本院卷第42至43頁
    ）、台灣人壽保險股份有限公司保單號碼0000000000人身保
    險保險單（見本院卷第44至45頁）、全球人壽保險股份有限
    公司保單號碼00000000000人身保險保險單（見本院卷第46
    至47頁）、民國109年8月起迄今之存摺封面及內頁影本（見
    本院卷第48至52、206至215頁）、中華民國人壽保險商業同
    業公會投保查詢資料（見本院卷第56至58頁）、109至110年
    度綜合所得稅各類所得資料清單（見本院卷第60、62頁）、
    勞工保險被保險人投保資料表（見本院卷第64至65頁）、臺
    北市北投區公所111年度低收入戶及中低收入戶資格審查結
    果通知書（見本院卷第66、234至238頁）、國泰人壽保險股
    份有限公司保單借還款紀錄（見本院卷第68頁）、房屋租賃
    契約書（見本院卷第70至71、240至244頁）、受扶養人在學
    證明書及繳費證明單（見本院卷第72、82頁）、台灣電力公
    司繳費通知單（見本院卷第75至77頁）、臺北自來水事業處
    水費繳費憑證（見本院卷第78至79頁）、宜蘭縣針織業職業
    工會繳費收據（見本院卷第80頁）、眼科診所藥品明細收據
    （見本院卷第84頁）、債務人支出發票明細（見本院卷第86
    至98頁）、現戶全戶戶籍謄本（見本院卷第100頁）、家族
    系統表（見本院卷第102頁）、財團法人金融聯合徵信中心
    當事人綜合信用報告之債務清理條例前置協商專用債權人清
    冊（見本院卷第106至109頁）、財團法人金融聯合徵信中心
    當事人綜合信用報告（見本院卷第112至114頁）、臺北市政
    府都市發展局111年8月17日北市都企字第1113065534號函（
    見本院卷第148頁）、臺北市政府社會局111年8月17日北市
    社助字第1113129923號函（見本院卷第150頁）、勞動部勞
    工保險局111年8月18日保普生字第11113038810號函（見本
    院卷第152頁）、臺北市政府勞動局111年8月18日北市勞動
    字第1116085481號函（見本院卷第154頁）、財團法人台灣
    兒童暨家庭扶助基金會111年8月19日台童計字第1110001679
    號函（見本院卷第156頁）、全球人壽保險股份有限公司111
    年8月17日全球壽（保全）字第1110817011號函及附件（見
    本院卷第158、160頁）、遠雄人壽保險事業股份有限公司11
    1年8月23日遠壽字第1110004154號函及附件（見本院卷第16
    2、164頁）、台灣人壽保險股份有限公司111年8月25日台壽
    字第1110005894號函及附件（見本院卷第166、168頁）、國
    泰人壽保險股份有限公司111年8月26日國壽字第1110081494
    號函及附件（見本院卷第170、172、174頁）、中國人壽保
    險股份有限公司111年8月31日中壽保規字第1112002745號函
    及附件（見本院卷第178至197頁）、集保戶往來參加人明細
    資料表（見本院卷第222頁）、客戶存券異動明細表（見本
    院卷第224頁）、保管帳戶客戶餘額表（見本院卷第226頁）
    、投資人於各專戶無資料明細表（見本院卷第228頁）、投
    資人於清算交割銀行未開戶明細表（見本院卷第230頁）、
    收入證明切結書（見本院卷第232頁）、受扶養人全國財產
    稅總歸戶財產查詢清單（見本院卷第246頁）在卷可稽，堪
    認屬實。債務人居住於臺北市北投區，名下財產有遠雄人壽
    有效保單1份解約金為9,404元（見本院卷第164頁）、國泰
    人壽有效保單3份解約金分別為20,259元、31,799元、98,07
    1元（見本院卷第172頁）、中國人壽有效保單1份解約金為4
    2,129元（見本院卷第180頁），每月薪資收入約30,000元（
    見本院卷第200、202、232頁），每月必要支出含扶養費約2
    9,630元（見本院卷第202、220、150頁），依債務人之債務
    總金額達1,655,802元（見本院卷第24頁）觀之，綜合評估
    債務人財產、信用及勞力等狀況，堪認債務人有不能清償債
    務之虞。此外，復查無消債條例第6條第3項、第8條或第46
    條各款所定駁回更生聲請之事由，債務人聲請更生，應屬有
    據，爰依首揭規定，裁定其應予開始更生程序，並命司法事
    務官進行本件更生程序。
四、爰裁定如主文。
中　　華　　民　　國　　111 　年　　10　　月　　14　　日
                  民事第三庭  法  官  陳世源
以上正本係照原本作成。
本件裁定不得抗告。
中　　華　　民　　國　　111 　年　　10　　月　　14　　日
                              書記官  吳婉萱